臺灣橋頭地方法院民事判決
  111年度岡小字第663號
原      告  南山產物保險股份有限公司

法定代理人  蔡漢凌  
訴訟代理人  張哲瑀  
            葉特琾  
被      告  劉長生  
訴訟代理人  余和洲  
上列當事人間請求侵權行為損害賠償(交通)事件，本院於民國11
1年12月14日言詞辯論終結，判決如下：
    主      文
被告應給付原告新台幣32,048元，及自民國111年9月28日起至清
償日止，按週年利率百分之5計算之利息。
原告其餘之訴駁回。
訴訟費用新台幣1,000元由被告負擔488元，餘由原告負擔。
本判決原告勝訴部分得假執行；但被告如以新台幣32,048元為原
告預供擔保，得免為假執行。
    事實及理由
一、原告主張：被告於民國110年3月25日19時15分許，駕駛車牌
    號碼000-0000號自用小客車，自門牌號碼高雄市○○區○○街00
    0號房屋倒車駛出，未注意該屋前由原告所承保，訴外人李
    茂儒所停放車牌號碼000-0000號自用小客車，而撞擊該車致
    該車毀損，經修理後，原告理賠修復費用新台幣（下同）65
    ,610元（零件：40,275元、工資10,885元、烤漆14,450元）
    ，依保險法第53條第1項及民法第191條之2、第213條第3項
    規定，原告得請求被告如數賠償等情，並聲明：被告應給付
    原告65,610元，及自起訴狀繕本送達翌日起至清償日止，按
    週年利率百分之5計算之利息。
二、被告則以：原告於禁止臨時停車處停車，就本件事故之發生
    與有過失，應依過失相抵法則減輕被告之賠償責任，且原告
    請求之維修費用，其中零件部分應予折舊等語，資為抗辯，
    並聲明：原告之訴駁回。
三、本院之判斷：
　㈠按汽車、機車或其他非依軌道行駛之動力車輛，在使用中加
    損害於他人者，駕駛人應賠償因此所生之損害。但於防止損
    害之發生，已盡相當之注意者，不在此限；次按被保險人因
    保險人應負保險責任之損失發生，而對於第三人有損失賠償
    請求權者，保險人得於給付賠償金額後，代位行使被保險人
    對於第三人之請求權。但其所請求之數額，以不逾賠償金額
    為限，民法第191條之2及保險法第53條第1項分別定有明文
    。本件原告主張之事實，為被告所不爭執，並有保險理賠計
    算書、申請書、車牌號碼000-0000號自用小客車行照及發票
    等件在卷可稽（見本院卷第17-19、35頁），復經本院調閱
    本件交通事故調查資料在卷可憑（見本院卷第51-65頁），
    堪信為實在，且上開車牌號碼000-0000號之損害與被告之行
    為顯有相當因果關係，則原告請求被告賠償該車之修復費用
    ，於法自屬有據。
　㈡被告雖辯稱訴外人李茂儒將車停放於禁止臨時停車處，就本
    件事故之發生與有過失云云，惟並未提出任何證據加以證明
    ，且原告停放處為T字路口橫線處，該處依GOOGLE地圖顯示
    並未劃設紅線之事實，為被告所不爭執，則原告並未違反被
    告所指道路交通安全規則第111條第1項第2款所定交岔路口1
    0公尺內不得臨時停車之規定，則被告辯稱原告就本件事故
    之發生與有過失云云，為無可採。
　㈢按物被毀損時，被害人固得請求加害人賠償物被毀損所減少
    之價額，並以修復費用為估定之標準，然應以必要者為限（
    例如：修理材料以新品換舊品，應予折舊）。是以，損害賠
    償既係在填補被害人所受之損害，使其回復物被毀損前之應
    有狀態，自不應使被害人額外受利，故被害人修理材料以新
    品換舊品者，應予折舊。查原告雖主張系爭車輛修復費用共
    計65,610元（含工資10,885元、烤漆14,450元、零件40,275
    元），惟依上開說明，計算被告此部分應負擔損害賠償數額
    時，自應扣除上開材料折舊部分，始屬合理。又依行政院所
    頒固定資產耐用年數表及固定資產折舊率表，非運輸業用客
    車、貨車之耐用年數為5年，而系爭車輛係於103年11月出廠
    ，有行車執照在卷可考（本院卷第19頁），迄本件車禍發生
    時即110年3月25日，使用年數已超過耐用年數5年，而僅餘
    殘價之價值，依平均法計算，則零件扣除折舊後之修復費用
    估定為6,713元【計算方式：1.殘價＝取得成本÷(耐用年數＋1
    )即40275÷(5+1)＝6713，未滿1元部分四捨五入），另工資既
    非以新換舊，不生折舊問題，則系爭車輛修復必要費用即為
    32,048元（計算式：6713＋10885＋14450＝32048)，原告請求
    被告賠償維修費用之金額，於此範圍內，應予准許，超過部
    分，則應予以剔除。
五、綜上所述，本件原告依民法第191條之2及保險法第53條第1
    項等規定，請求被告給付32,048元，及自起訴狀繕本送達翌
    日（即111年9月28日）起至清償日止，按週年利率百分之5
    計算之利息，為有理由，應予准許。逾此範圍之請求，則無
    理由，應予駁回。
六、本件係就民事訴訟法第436條之8適用小額訴訟程序所為被告
    敗訴之判決，依民事訴訟法第436條之20規定，應依職權宣
    告假執行。並依同法第436條之23準用第436條第2項，適用
    同法第392條第2項規定，依職權宣告被告如預供擔保，得免
    為假執行。
七、訴訟費用負擔之依據：民事訴訟法第79條。
中　　華　　民　　國　　111 　年　　12　　月　　21　　日
                岡山簡易庭  法  官  林昶燁
以上正本係照原本作成。
如對本判決上訴，須於判決送達後20日內向本院提出上訴狀。如
委任律師提起上訴者，應一併繳納上訴審裁判費。
中　　華　　民　　國　　111 　年　　12　　月　　21　　日
                            書記官  顏崇衛